【裁判字號】    99,聲,3630
【裁判日期】    991223
【裁判案由】    聲請具保停止羈押
【裁判全文】
臺灣高等法院刑事裁定                  99年度聲字第3630號
聲  請  人
即  被  告  呂宗
選任辯護人  趙元昊律師
            黃慧仙律師
上列被告因聲請具保停止羈押案件，本院裁定如下：
    主  文
聲請駁回。
    理  由
一、聲請人即被告呂宗聲請意旨略以：被告於審判期間，業經
    共同被告劉學家證稱被告與本案無關，而共同被告史亞偉亦
    於審理中，陳稱其於警詢之供述，係員警出於不正方法所取
    得。被告係因要向史亞偉催討帳款，順道幫劉學家照會史亞
    偉，而與史亞偉通電話。被告與史亞偉話至最後，雙方發生
    口角，才致使史亞偉挾怨報復編造與通聯紀錄不符之謊言。
    綜現階段訴訟程序全卷資料，並無任何積極證據佐證被告與
    本件販毒犯行間具有任何方法與結果之牽連關係，被告並無
    主觀上犯意，亦未著手參與本件販毒未遂之犯行。爰請求審
    酌被告態度良好、家中有年邁雙親、 2名就讀小學之孩童及
    獨撐家計之未婚妻，被告因一時好意幫劉學家照會及急於向
    史亞偉催討帳款，致遭史亞偉誣陷入罪等情，准予被告交保
    ，被告願接受重金交保、限制住居、限制出海等法定約束，
    並保證隨傳隨到云云。
二、經查：
（一）本件被告與共同被告劉學家共犯販賣第一級毒品未遂罪，
      經臺灣桃園地方法院以97年度訴字第 740號判決，判處被
      告有期徒刑10年6 月，被告提起第二審上訴（98年度上訴
      字第4402號）。本院值日法官於98年11月4 日訊問被告後
      ，認為被告犯罪嫌疑重大，所犯為死刑、無期徒刑或最輕
      本刑為5 年以上有期徒刑之罪，符合刑事訴訟法第101 條
      第1 項第3 款之羈押事由，非予羈押，顯難進行審判及確
      保將來刑之執行，有羈押必要，裁定予以羈押。本院對被
      告及其辯護人告以羈押被告所憑之事由，並聽取檢察官、
      被告及其辯護人之意見後，認被告經原審判處有期徒刑10
      年6 月之重刑，有客觀事實及相當理由足認被告犯罪嫌疑
      重大，有畏重罪刑罰執行而為逃亡之高度誘因。故認被告
      併有刑事訴訟法第101 條第1 項第1 款、第3 款之羈押事
      由，非予羈押，難以確保審判及將來若為有罪判決確定後
      之刑罰執行程序進行，於訊問被告後，認上述羈押原因依
      然存在，有繼續羈押被告之必要，乃先後裁定延長被告羈
      押期間。而被告經本院審理後，認其與劉學家共犯販賣第
      一級毒品未遂罪之犯罪事證明確，於99年10月27日判處被
      告有期徒刑10年6 月在案，被告不服本院判決，已提起第
      三審上訴。
（二）按被告所犯者係毒品危害防制條例第4 條第1 項法定本刑
      為死刑或無期徒刑之罪，符合刑事訴訟法第101 條第1 項
      第3 款所定羈押要件。被告不服原審判決提起上訴，亦經
      本院認定被告犯罪事證明確，判處有期徒刑10年6 月之重
      刑，被告犯罪嫌疑當屬重大，且其畏重罪刑罰執行而逃亡
      之強烈誘因仍然存在，有事實及相當理由可認被告併有刑
      事訴訟法第101 條第1 項第1 款之羈押事由。以本件被告
      涉案情節，所犯為法定刑死刑、無期徒刑之重罪，經本院
      判處重刑，被告復提起第三審上訴，為確保後續審判及判
      決確定後之刑罰執行程序得以順利進行，尚無從以限制住
      居、出境及具保之替代手段免予羈押。
（三）被告雖陳稱劉學家、史亞偉等人曾於警詢或法院審理期間
      作出有利於被告之供述，並謂被告未共同參與犯罪云云。
      然本案業經本院審理調查，以98年度上訴字第4402號判決
      判處被告罪刑，並於判決逐一敘明被告所持辯解何以不能
      採納之理由。被告徒憑己意辯稱其未與劉學家共同販賣海
      洛因未遂，純屬無據。至被告陳稱其犯後態度良好及其家
      庭成員現況等節，核與審酌被告是否具備羈押事由及羈押
      必要性無涉。另被告表示願接受重金交保、限制住居、限
      制出海處分等部分，查本件有羈押被告之必要，已如前述
      ，被告聲請狀所載各節，均無從推翻被告具備羈押事由及
      羈押必要性之認定。
三、綜上所述，本件被告仍存有羈押事由並有羈押必要，復無刑
    事訴訟法第114 條各款所列不得駁回停止羈押聲請之情形，
    本件聲請具保停止羈押，無從准許，應予駁回。
據上論斷，應依刑事訴訟法第220 條，裁定如主文。
中    華    民    國    99    年    12    月    23    日
                 刑事第二十四庭  審判長法  官  李錦樑
                                       法  官  朱瑞娟
                                       法  官  陳恆寬
以上正本證明與原本無異。
如不服本裁定，應於收受送達後五日內向本院提出抗告狀。
                                       書記官  黃家麟
中    華    民    國    99    年    12    月    27    日

司法院資訊處製作；財團法人民間司法改革基金會備份。
